臺灣桃園地方法院刑事判決　　　　　　　95年度訴字第2280號
公　訴　人　臺灣桃園地方法院檢察署檢察官
被　　　告　甲○○
選任辯護人　蕭仁杰律師
上列被告因毒品危害防制條例案件，經檢察官提起公訴（95年度
偵字第16664 號），本院判決如下：
    主  文
甲○○明知為禁藥而轉讓，處有期徒刑陸月，減為有期徒刑參月
，如易科罰金，以銀元參佰元即新臺幣玖佰元折算壹日；又連續
幫助施用第二級毒品，處有期徒刑肆月，減為有期徒刑貳月，如
易科罰金，以銀元參佰元即新臺幣玖佰元折算壹日；又幫助施用
第二級毒品，處有期徒刑參月，減為有期徒壹月又拾伍日，如易
科罰金，以新臺幣壹仟元折算壹日；又幫助施用第二級毒品，處
有期徒刑參月，減為有期徒刑壹月又拾伍日，如易科罰金，以新
臺幣壹仟元折算壹日，扣案甲基安非他命壹包（驗餘淨重零點貳
參柒玖公克）沒收銷燬之，盛裝上開甲基安非他命之外包裝袋壹
只沒收。應執行有期徒刑陸月，如易科罰金，以銀元參佰元即新
臺幣玖佰元折算壹日，扣案甲基安非他命壹包（驗餘淨重零點貳
參柒玖公克）沒收銷燬之，盛裝上開甲基安非他命之外包裝袋壹
只沒收。
    事  實
一、甲○○明知所持有者為毒品危害防制條例第2 條第2 項第2
    款列為第二級毒品且經中央衛生主管機關明令公告列為禁藥
    之甲基安非他命，依法不得轉讓與他人。甲○○竟基於轉讓
    禁藥之犯意，於民國95年1 月至同年2 月間之某日，在其友
    人乙○○位於桃園縣龜山鄉長庚醫護新村103 號9 樓住處，
    無償將甲基安非他命（實際重量不明）轉讓與乙○○施用1
    次。
二、又乙○○本身有施用第二級毒品甲基安非他命之惡習，因與
    甲○○同在臺北市某夜市擺攤而知悉甲○○有取得甲基非他
    命之管道，即以合資購買之方式，委由甲○○代其購買第二
    級毒品甲基安非他命以供施用，甲○○亦基於幫助乙○○施
    用第二級毒品甲基安非他命之概括犯意，自94年12月間某日
    起至95年6 月間某日止，由甲○○開車搭載乙○○，一同至
    臺北縣新店市○○○○道附近，由甲○○下車向真實姓名、
    年籍不詳綽號「小胖」之成年男子購買毒品甲基安非他命，
    攜回與乙○○平分，以此方式多次幫助乙○○施用第二級毒
    品甲基安非他命。再刑法於95年7 月1 日廢止連續犯規定之
    後，甲○○又另行起意，於95年7 月16日晚間某時，以合資
    購買方式，由甲○○開車搭載乙○○，至前揭安坑交流道附
    近，由甲○○下車向綽號「小胖」之成年男子購買毒品甲基
    安非他命，攜回與乙○○平分，以此方式幫助乙○○施用第
    二級毒品甲基安非他命。復於95年7 月19日晚間某時，甲○
    ○又另行起意，受乙○○委託以合資購買方式，由甲○○獨
    自1 人，開車至前開安坑交流道附近，向綽號「小胖」購買
    毒品甲基安非他命，攜回與乙○○平分，以此方式幫助乙○
    ○施用第二級毒品甲基安非他命。嗣於95年7 月20日上午8
    時許，為警持搜索票至甲○○位於桃園縣龜山鄉長庚醫護新
    村16 7號1 樓居處執行搜索，扣得甲○○所有之第二級毒品
    甲基安非他命1 包（驗餘淨重0.2379公克）。
三、案經臺北市政府警察局信義分局移送臺灣桃園地方法院檢察
    署檢察官偵查起訴。
    理  由
壹、證據能力部分：
一、扣案之第二級毒品甲基安非他命與本案事實具有自然的關聯
    性，並無證據證明係公務員違背法定程序或經偽造、變造所
    取得，是認上開扣案物具有證據能力。
二、按法院或檢察官得囑託醫院、學校或其他相當之機關、團體
    為鑑定，或審查他人之鑑定，並準用第203條至206條之規定
    （不包括第202條囑託個人鑑定時應命鑑定人於鑑定前具結
    之規定），而鑑定之經過及其結果，應命鑑定人以言詞或書
    面報告，刑事訴訟法第208條第1項前段及第206條第1項分別
    定有明文。查本件扣案毒品由本院送往憲兵司令部刑事鑑識
    中心鑑定，該機關長期受囑託鑑定刑事案件之毒品相關證物
    ，以協助偵辦刑案，所為之鑑定，自具有相當之專業及可信
    度，且該機關之鑑定人員係依法令從事公務之人員，亦將鑑
    驗方法及其結果載明於鑑定書上，並無任何顯不可信之情況
    ，參照上開刑事訴訟法明文及同法第159 條之4 第1 款之規
    定，本案所引用憲兵司令部刑事鑑識中心95年11月27日（95
    ）安鑑字第02016 號鑑驗通知書（本院卷一，第24頁），有
    證據能力。
貳、實體部分：
一、轉讓毒品部分：
    訊之被告甲○○矢口否認有何轉讓第二級毒品甲基安非他命
    予證人乙○○施用之犯行，辯稱：伊向來是與證人乙○○合
    資購買甲基安非他命，伊與證人乙○○的關係是一起工作、
    生活也在一起，與證人乙○○一起施用毒品並沒分得很清楚
    ，伊在警詢時會承認有轉讓甲基安非他命給證人乙○○施用
    ，是對於轉讓的定義有誤解，才會做如此陳述，事實上並無
    故意轉讓甲基安非他命給證人乙○○之犯行。經查：
  (一)被告於警詢及偵訊時均坦承有於95年間無償轉讓毒品甲基安
    非他命予證人乙○○施用之情事（偵查卷第7 頁附95年7 月
    20日警詢筆錄、第65頁之95年8 月21日偵訊筆錄），雖於審
    理時改稱：於警詢及偵訊誤解轉讓毒品的意義而為上開陳述
    云云。然查，經本院勘驗被告甲○○於95年8 月21日之偵訊
    錄影光碟，其與檢察官之對答如下：「（你也曾經免費提供
    乙○○毒品？）因為我們都是很熟的朋友，一起擺地攤，那
    比方說我到他家，就一人一半分好，……，乙○○如果用完
    的話，我也不會計較，就當作我請他這樣子，我所謂請是這
    樣子。」、「（從什麼時候開始這種情形？）只有1 、2 次
    而已。」、「（大概什麼時候？）今年。」、「（在那裡？
    ）在乙○○家。」、「（什麼情況下拿毒品給乙○○用？）
    因為乙○○沒有錢，可是我們常一起去作生意，乙○○也都
    會知道我有沒有用安非他命，就是基於朋友這樣子，我也不
    好意思，就拿出來給乙○○這樣子。」、「（有時候乙○○
    沒有錢，又知道你去拿毒品，所以你在乙○○家就拿毒品給
    乙○○一起用？）點頭。」、「（你拿毒品給乙○○用沒有
    收錢？）因為一點點而已。」等語，有本院勘驗筆錄1 份在
    卷可按（本院卷第140 頁）。是經本院勘驗被告上開偵訊時
    之陳述內容，被告關於其於95年間在證人乙○○住處，曾有
    1 、2 次拿毒品給證人乙○○施用，且因證人乙○○沒有錢
    ，且給予施用的毒品份量甚少，所以沒有收錢等語，已供述
    明確。被告既於偵訊時明白供稱有提供毒品予證人乙○○施
    用但沒有收錢等情，其有無償轉讓毒品之事實甚明，被告上
    開辯稱與事實不符，不能採信。
  (二)又被告於95年1 月至同年2 月間之某日，在證人乙○○位於
    桃園縣龜山鄉長庚醫護新村103 號9 樓住處，無償將甲基安
    非他命轉讓與證人乙○○施用等情，已經證人乙○○於檢察
    官訊問時具結證述屬實，雖然證人乙○○於本院審理時更異
    前詞，改稱：伊於偵訊是說因偶爾沒有錢，要合資購買時沒
    有辦法出錢，就由被告先出錢，事後再給被告云云。然查，
    經本院勘驗證人乙○○於95年8 月10日之偵訊錄音光碟，其
    與檢察官之對答如下：「（被告之前也曾免費提供你安非他
    命使用過？）對。」、「（什麼時候？）在今年1 、2 月份
    。」、「（在那裡提供？）在住家裡。」、（你都跟被告一
    起合資購買，為何被告會免費提供？）就可能剛好我沒錢。
    」、「（所以被告就免費提供安非他命給用？）對。」等語
    ，有本院勘驗筆錄1 份在卷可按（本院卷第132 頁）。是證
    人乙○○於檢察官訊問時，對於被告無償轉讓毒品甲基安非
    他命之時間、地點、次數及原因，確有明白之證述，且未曾
    提及先由被告先出錢，其事後再給被告之情事。況且，證人
    乙○○另於95年9 月8 日檢察官訊問時，就檢察官訊問被告
    是否於95年1 、2 月間有免費提供毒品供施用之情事，證人
    乙○○回答「有」；檢察官另訊問被告是否於95年7 月1 日
    再免費提供毒品供施用之情事，證人乙○○回答「無」，顯
    見證人乙○○能明白分辨「免費提供毒品」之意義而為清楚
    之陳述，是證人乙○○於偵訊時之前後證述，均屬一致而堪
    採信，反觀證人乙○○於審理時改稱是由被告先出錢，伊事
    後再給被告云云，既與其於偵訊時之陳述不同，且無依據，
    顯係事後迴護被告之詞，無法採信。
  (三)據上，就被告於警詢、偵訊之陳述，核對證人乙○○於檢察
    官訊問時之證述，足認被告確有無償轉讓毒品甲基安非他命
    予證人乙○○施用之事實。又被告與證人乙○○均陳稱上開
    無償轉讓毒品之次數為1 次或2 次，是應從有利於被告認定
    為無償轉讓毒品甲基安非他命1 次，附此敘明。
二、幫助施用毒品部分：
    訊之被告於本院審理時固坦承其與證人乙○○關係密切，所
    以基於幫助的意思而與證人乙○○合資購買毒品甲基安非他
    命一同施用，惟矢口否認有何幫助施用第二級毒品甲基安非
    他命之犯行。經查，被告於本院審理時已供稱：伊自94年12
    月間至95年6 月間止，先後多次與證人乙○○合資購買甲基
    安非他命回來施用；95年7 月16日與95年7 月19日這兩次也
    是與證人乙○○合資購買，95年7 月16日這次是證人乙○○
    與伊一同去安坑交流道向「小胖」購買安非他命回來分食，
    95年7 月19日這次是伊對證人乙○○說要合資購買，當天伊
    獨自1 人到安坑交流道購買安非他命回來，再去找證人乙○
    ○一起分食甲基安非他命等語（本院卷二，第16頁之96年11
    月19日審判筆錄）。而證人乙○○於本院審理時亦證稱：伊
    於為警查獲前所施用的甲基安非他命，均是以新臺幣（下同
    ）500 元或1000元不等之價格，與被告一起合資購買的，因
    為伊與被告都在臺北市擺地攤，每次工作完畢後，就會一起
    到安坑交流道附近，由被告打電話給1 個人，該人就會到交
    流道附近，被告下車向該人購買甲基安非他命，回到伊住處
    後再當場平分購得之甲基安非他命，而平分的方法是以目測
    方式為之，且有時是伊來平分，有時是由被告來平分等語（
    本院卷一，第104 頁之96年8 月3 日審判筆錄）。依證人乙
    ○○上開證述情節，顯係證人乙○○與被告一起出資，並委
    由被告出面向綽號「小胖」之人購買甲基安非他命施用，核
    與被告於偵訊及審理時供述是與證人乙○○合資購買毒品一
    起施用等情大致相符。此外，復有臺北市政府警察局95年7
    月20日搜索扣押筆錄、扣押物品目錄表、採證照片等件在卷
    可資佐證（偵查卷第20至29頁）。而扣案顆粒1 包，經送鑑
    驗結果，確含有甲基安非他命成分，此有憲兵司令部刑事鑑
    識中心95年11月27日（95）安鑑字第02016 號鑑驗通知書1
    紙在卷可按（本院卷一，第24頁）。另證人乙○○確有施用
    第二級毒品甲基安非他命之犯行，並經本院於95年7 月20日
    以95年度毒聲字第1060號裁定送觀察勒戒，業經本院依職權
    調取本院95年度毒聲字第1060號全卷核閱屬實，堪認證人乙
    ○○確有施用第二級毒品甲基安非他命之事實。被告雖然辯
    稱無幫助證人乙○○施用毒品之故意云云。按若因他人別無
    管道購買安非他命施用，而事先約定由其幫助出面代購或合
    買安非他命，並分攤價金分受安非他命，則為幫助施用（最
    高法院91年度台上字第4149號判決意旨參照）。查經本院勘
    驗證人乙○○於95年8 月22日偵訊錄音光碟內容，證人乙○
    ○證稱：伊施用之甲基安非他命均是與被告一同至安坑交流
    道購買的，因為伊沒有車子，都是讓被告載，且該販賣毒品
    之人只認識被告，因此由被告與該販賣之人聯絡並下車購買
    等語，有本院勘驗筆錄1 份在卷可按（本院卷一，第127 頁
    ），顯見證人乙○○因無購買毒品之管道，而於知悉被告有
    取得毒品之管道後，即與被告合資並委由被告出面向販賣毒
    品之人購買毒品分食甚明，是被告於知悉證人乙○○有施用
    毒品之情形下，而仍與之合資並出面購買毒品以供施用，其
    有幫助證人乙○○施用毒品之故意，至為明顯，其上開所辯
    要屬事後卸責之詞，不足採信。綜上所述，此部分事證明確
    ，被告上開幫助施用第二級毒品甲基安非他命犯行洵堪認定
    ，應依法論罪科刑。
三、新舊法比較部分：
    刑法及刑法施行法部分條文業經修正公布，並均於95年7 月
    1 日施行。按修正後刑法第2 條第1 項之規定：「行為後法
    律有變更者，適用行為時之法律。但行為後之法律有利於行
    為人者，適用最有利於行為人之法律」，係規範行為後法律
    變更所生新舊法比較適用之準據法，於新法施行後，應適用
    新法第2 條第1 項之規定，為「從舊從輕」之比較；比較時
    應就罪刑有關之共犯、未遂犯、想像競合犯、牽連犯、連續
    犯、結合犯，以及累犯加重、自首減輕暨其他法定加減原因
    （如身分加減）與加減例等一切情形，綜其全部罪刑之結果
    而為比較（最高法院95年度第8 次刑事庭會議決議參照）。
    又現行刑法第2 條第1 項明文規定：「行為後法律有變更者
    ，適用行為時之法律。但行為後之法律有利於行為人者，適
    用最有利於行為人之法律。」惟此「法律變更」與法律修正
    之概念有別；所謂法律變更應係指因法律修正而「刑罰」有
    實質之更異而言（如修正後新舊法法定本刑輕重變更），始
    有依上開規定為準據法而比較適用新法或舊法之問題（最高
    法院96年度台上字第1601號判決意旨參照）。惟刑法條文雖
    經修正，但若僅屬單純之文字修飾，或將實務見解或法理明
    文化，而不涉及刑罰之輕重、構成要件之變更，或其他有利
    、不利於行為人之情形者，即無庸依刑法第2 條第1 項之規
    定比較新舊法，而應依一般法律適用原則，適用「裁判時法
    」處斷（最高法院95年度第21次刑事庭會議決議、96年度台
    上字第941 號判決意旨參照）。經查，被告上開於95年1 月
    至同年2 月間之某日，無償將甲基安非他命轉讓與證人乙○
    ○施用，及被告自94年12月間某日起至95年6 月間某日止，
    多次幫助證人乙○○施用第二級毒品甲基安非他命部分，有
    比較新舊法適用之必要：
  (一)被告行為時之刑法第33條第5 款原規定為「主刑之種類如左
    ：五、罰金：1 元以上」，後刑法第33條第5 款修正為：「
    主刑之種類如下：五、罰金：新臺幣1,000 元以上，以百元
    計算之」，是依修正後之法律，所得科處之罰金刑最低為新
    臺幣1,000 元，然依被告行為時之刑罰法律，即罰金罰鍰提
    高標準條例第1 條前段規定得提高之倍數為2 倍至10倍（就
    刑法分則之罰金總數部分），及刑法第33條第5 款規定之罰
    金最低額1 元計算，該罪之罰金刑最低額為銀元1 元，換算
    為新臺幣最低額僅為新臺幣3 元。比較上述修正前、後之刑
    罰法律，自以被告2 人行為時關於科處罰金刑之法律較有利
    ，仍應適用修正前刑法之規定。
  (二)刑法第41條第1 項業於94年1 月7 日修正公布，並於95 年7
    月1 日施行，修正前刑法第41條第1 項前段規定：「犯最重
    本刑為5 年以下有期徒刑以下之刑之罪，而受6 個月以下有
    期徒刑或拘役之宣告，因身體、教育、職業、家庭之關係或
    其他正當事由，執行顯有困難者，得以1 元以上3 元以下折
    算一日，易科罰金。」又被告行為時之易科罰金折算標準，
    修正前罰金罰鍰提高標準條例第2 條前段（現已刪除）規定
    ，就其原定數額提高為100 倍折算1 日，則本件被告行為時
    之易科罰金折算標準，應以銀元300 元折算1 日，經折算為
    新臺幣後，應以新臺幣900 元折算為1 日；修正後刑法第41
    條第1 項前段則規定：「犯最重本刑為5 年以下有期徒刑以
    下之刑之罪，而受6 個月以下有期徒刑或拘役之宣告者，得
    以新臺幣1,000 元、2, 000元或3,000 元折算1 日，易科罰
    金。」，就修正之易科罰金之折算標準部分，以行為時法有
    利於被告，本件自應適用行為時法律。
  (三)關於連續犯部分，修正前刑法第56條規定：「連續數行為而
    犯同一之罪名者，以一罪論，但得加重其刑至二分之一」，
    新法中業經刪除，意即新法就數犯罪行為所成立之數罪名，
    原則係採分論併罰之方式處斷。比較上述修正前、後之刑罰
    法律，自以被告行為時關於連續犯規定較為有利，仍應適用
    修正前刑法之規定。
  (四)被告行為時刑法第51條第5 款規定：「宣告多數有期徒刑者
    ，於各刑中之最長期以上，各刑合併之刑期以下，定其刑期
    。但不得逾20年」，修正後刑法第51條第5 款規定：「宣告
    多數有期徒刑者，於各刑中之最長期以上，各刑合併之刑期
    以下，定其刑期。但不得逾30年」，比較結果，修正後刑法
    並非較有利於行為人，依刑法第2 條第1 項前段之規定，仍
    應依修正前刑法，定其應執行之刑。
  (五)刑法第30條幫助犯之規定，修正前之規定為：「幫助他人犯
    罪者，為從犯。雖他人不知幫助之情者，亦同。從犯之處罰
    ，得按正犯之刑減輕之。」修正施行後之規定則為：「幫助
    他人實行犯罪行為者，為幫助犯。雖他人不知幫助之情者，
    亦同。幫助犯之處罰，得按正犯之刑減輕之。」揆諸本條之
    修正理由係為釐清幫助犯從屬性之疑義，並明示幫助犯之成
    立，亦以被幫助者著手犯罪之實行，且具備違法性為必要，
    是應僅屬法理之明文化，而非屬法律之變更，而無比較適用
    之問題
四、論罪科刑部分：
  (一)本件公訴人認被告上開犯罪所涉及之毒品均係安非他命等語
    ，惟目前國內緝獲之白色結晶或粉末狀安非他命毒品，其成
    分多為甲基安非他命，已經行政院衛生署管制藥品管理局所
    函知，並為法院於職務上所已知之事實，另參酌扣案之顆粒
    1 包，經憲兵司令部刑事鑑識中心鑑驗結果係甲基安非他命
    ，而非安非他命，是公訴人此部分認定，尚有未洽，應予更
    正。
  (二)查甲基安非他命屬毒品危害防制條例第2 條第2 項第2 款所
    列之第二級毒品，不得非法轉讓、持有；另甲基安非他命亦
    經行政院衛生署公告列入藥事法第22條第1 項第1 款之禁藥
    管理，而屬禁藥。則轉讓甲基安非他命即同時受藥事法及毒
    品危害防制條例之規範。又按藥事法第83條第1 項法定刑為
    7 年以下有期徒刑，得併科新臺幣500 萬元以下罰金，較毒
    品危害防制條例第8 條第2 項之法定刑為重，藥事法第83條
    第1 項係於95年5 月30日修正公布，同年7 月1 日施行，為
    毒品危害防制條例之後法。毒品之範圍尚包括影響精神物質
    與其製品，而藥事之管理，亦非僅止於藥品之管理，又毒品
    未必係經公告之禁藥，禁藥亦未必為毒品，毒品危害防制條
    例與藥事法二者，並無必然之特別法與普通法關係，故除有
    轉讓之第二級毒品達毒品危害防制條例第8 條第6 項之一定
    數量，經依法加重後之法定刑較藥事法第83條第1 項之法定
    刑為重之情形外，因藥事法第83條第1 項為後法，且為重法
    ，應優先適用藥事法處罰（臺灣高等法院暨所屬法院94年法
    律座談會刑事類提案第8 號結論、最高法院95年度台上字第
    6699號、96年度台上字第3582號判決意旨參照）。核被告甲
    ○○就轉讓甲基安非他命與證人乙○○所為，係犯藥事法第
    83條第1 項之轉讓禁藥罪。被告因轉讓甲基安非他命而持有
    該毒品甲基安非他命之低度行為，應為其等轉讓之高度行為
    所吸收，不另論罪。本案卷內查無任何證據足資證明被告轉
    讓甲基安非他命之重量為何，自不得依毒品危害防制條例第
    8 條第6 項規定加重其刑。
  (三)核被告甲○○與證人乙○○合資購買第二級毒品甲基安非他
    命後一同施用之所為，係犯刑法第30條第1 項前段、毒品危
    害防制條例第10條第2 項之施用第二級毒品罪之幫助犯。至
    被告上述犯行，公訴意旨雖認被告均係犯毒品危害防制條例
    第4 條第2 項之販賣第二級毒品罪嫌，惟本案不能證明被告
    係基於營利之意圖向「小胖」男子販入甲基安非他命再賣予
    證人乙○○圖利（詳如後述），惟被告於上揭時、地交付毒
    品甲基安非他命予證人乙○○施用之社會基本事實相同，自
    應變更起訴法條。又被告幫助證人乙○○施用第二級毒品犯
    行部分，按正犯之刑減輕其刑。
  (四)被告自94年12月間某日起至95年6 月間某日止，多次幫助證
    人乙○○施用第二級毒品行為，其時間緊接，方法相同，觸
    犯構成要件相同之罪，顯係基概括犯意為之，為連續犯，依
    修正前刑法第56條之規定，以一罪論，並加重其刑，並依法
    先加後減之。被告自94年12月間某日起至95年6 月間某日止
    之連續幫助施用第二級毒品罪、於95年7 月16日晚間某時所
    犯幫施用第二級毒品罪、於95年7 月19日晚間某時所犯幫助
    施用第二級毒品罪與前揭轉讓第二級毒品罪間，其犯意各別
    ，行為互殊，應予分論併罰。爰審酌被告除本身有施用及持
    有毒品犯行外，竟以合資購買方式幫助他人施用毒品，甚至
    無償轉讓毒品予他人施用，戕害他人身體健康，惡性非輕，
    及被告犯後否認犯行之態度，兼衡被告之智識程度、生活狀
    況等一切情狀，分別量處如主文所示之刑。按中華民國九十
    六年罪犯減刑條例業於96年6 月15日立法三讀通過，並於同
    年7 月16日施行，查被告犯行係在96年4 月24日之前，被告
    所犯上開各罪，均符合減刑要件，爰依該條例第2 條第1項
    第3 款，就前開各罪宣告之刑，各減其刑期二分之一，併依
    同上條例第10條第1 項及修正前刑法第51條第5 款，定其應
    執行之刑，並諭知易科罰金之折算標準。扣案之第二級毒品
    甲基安非他命1 包（驗餘淨重0.2379公克），依毒品危害防
    制條例第18條第1 項前段之規定沒收銷燬之。另鑑驗取樣之
    甲基安非他命部分，因檢驗用罄而滅失，爰不另為沒收銷燬
    之諭知。又上開扣案甲基安非他命之外包裝袋1 只，係被告
    供犯罪所用之物，應依刑法第38條第1 項第2 款規定宣告沒
    收之。至於扣案被告所有玻璃吸食器1 個、勺管1 支等物，
    均與本案無關，爰不宣告沒收。
五、變更起訴法條說明部分：
    公訴意旨另以：被告甲○○意圖營利，基於販賣第二級毒品
    甲基安非他命之概括犯意，自94年12月之某日起至95年6 月
    之某日止，在臺北縣新店市○○○○道附近，向某姓名年籍
    不詳綽號「小胖」之成年男子以不詳之價格購入安非他命後
    ，再以每次500 元或1,000 元不等之價格，在證人乙○○位
    於桃園縣龜山鄉長庚醫護新村103 號9 樓住處，多次販賣安
    非他命予證人乙○○施用；復另行起意，先後於95年7 月16
    日、同年月19日晚上，分別以5,00元及1,000 元之價格，在
    證人乙○○上開住處，2 次販賣安非他命予乙○○施用，因
    認被告上開犯行均涉犯毒品危害防制條例第4 條第2 項之販
    賣第二級毒品罪嫌。經查：
  (一)按犯罪事實應依證據認定之，無證據不得推定其犯罪事實，
    刑事訴訟法第154 條第2 項定有明文。又認定犯罪事實所憑
    之證據，雖不以直接證據為限，間接證據亦包括在內，然而
    無論直接或間接證據，其為訴訟上之證明，須於通常一般之
    人均不致有所懷疑，而得確信其為真實之程度者，始得據為
    有罪之認定，倘其證明尚未達到此一程度，而有合理之懷疑
    存在時，事實審法院在心證上無從為有罪之確信，自應為無
    罪之判決（參見最高法院76年台上字第4986號判例意旨）。
  (二)訊據被告甲○○始終堅決否認有販賣第二級毒品犯行，辯稱
    ：伊係與證人乙○○合資，再由伊出面聯絡「小胖」購買毒
    品甲基安非他命，購得毒品後再帶到證人乙○○住處一起平
    分施用等語。查本件實際情形係證人乙○○本身有施用第二
    級毒品甲基安非他命之習慣，因與被告同在臺北市某夜市擺
    攤而知悉被告有取得甲基非他命之管道，即以合資購買之方
    式，委由被告代其購買第二級毒品甲基安非他命，被告即自
    94年12月間某日起至95年6 月間某日止，或由被告開車搭載
    證人乙○○，或由被告獨自1 人，至臺北縣新店市○○○○
    道附近，由被告向綽號「小胖」之成年男子購買毒品甲基安
    非他命，攜回與證人乙○○平分等情，已詳如前述。雖然證
    人乙○○於警詢時曾有關於向被告購買毒品之陳述（偵查卷
    第14附95年7 月20日警詢筆錄），然證人乙○○於本院審理
    時，否認上開警詢筆錄內容之真實性，證稱：伊所施用的毒
    品均是與被告合資購買的等語。即證人乙○○於警詢及本院
    審理中證述之情節顯非一致，其真實性顯有可疑，且證人乙
    ○○於上開警詢陳述之內容極為簡略，並未就如何向被告購
    買安非他命之經過情形詳細陳述，僅著重於95年7 月16日晚
    間向被告購得甲基安非他命等基本事實而已，而此部分之基
    本社會事實態樣，與證人乙○○事後於偵訊及本院審理中詳
    細證述如何與被告合資並委由被告代為購買甲基安非他命施
    用，及被告受託並取得款項後如何交付甲基安非他命之事實
    經過，並無不合。足認被告係與證人乙○○合資購買毒品，
    且係接受證人乙○○之委託後始向「小胖」代為購買甲基安
    非他命，被告並非意圖營利事先販入甲基安非他命隨時伺機
    販賣甚明。再證人乙○○於審理時亦證稱：被告購得甲基安
    非他命後，就帶到伊住處平分，有時是由伊來平分，有時是
    由被告來平分，平分的方式是以目測方式大概看一下，覺得
    可以就用夾鏈袋包走等語（本院卷一，第111 頁之96年8 月
    3 日審判筆錄）。是被告亦無利用平分毒品之機會，以取得
    份量較多之毒品而牟利之情形。此外，復查無任何足以證明
    被告係意圖營利向綽號「小胖」之人販入甲基安非他命，再
    販賣與證人乙○○營利之積極證據，本案自屬不能證明被告
    有於上開時地販賣安非他命予證人乙○○之犯行。是本院對
    被告自94年12月之某日起至95年6 月之某日止、於95年7 月
    16 日 、於95年7 月19日，多次提供甲基安非他命予證人乙
    ○○部分之起訴基本社會事實變更起訴法條改依幫助施用第
    二級毒品罪論處，併此敘明。
據上論結，依刑事訴訟法第299 條第1 項前段、第300 條，藥事
法第83條第1 項，毒品危害防制條例第10條第2 項、第18條第1
項前段，修正後刑法第2 條第1 項前段、第11條、第30條第1 項
前段、第2 項、第38條第1 項第2 款，修正前刑法第56條、第41
條第1 項前段、第51條第5 款，修正前罰金罰鍰提高標準條例第
2 條，中華民國九十六年罪犯減刑條例第2 條第1 項第3 款、第
7 條、第9 條、第10條第1 項 ，判決如主文。
本案經檢察官翁偉玲到庭執行職務。
中　　華　　民　　國　　96　　年　　12　　月　　17　　日
                  刑事第七庭  審判長法  官  蕭世昌
                                    法  官  林惠霞
                                    法　官　劉為丕
上正本證明與原本無異。
如不服本判決，應於判決送達後10日內向本院提出上訴狀（應附
繕本），上訴於臺灣高等法院。
                                    書記官  顏美惠
中　　華　　民　　國　　96　　年　　12　　月　　20　　日
附錄本案論罪科刑法條：
藥事法第83條第1 項
明知為偽藥或禁藥，而販賣、供應、調劑、運送、寄藏、牙保、
轉讓或意圖販賣而陳列者，處7 年以下有期徒刑，得併科新臺幣
5 百萬元以下罰金。
毒品危害防制條例第8 條第2 項
轉讓第二級毒品者，處6月以上5年以下有期徒刑，得併科新臺幣
70萬元以下罰金。
毒品危害防制條例第10條
施用第一級毒品者，處 6 月以上 5 年以下有期徒刑。
施用第二級毒品者，處 3 年以下有期徒刑。
